臺灣彰化地方法院刑事判決　　　　　　　　　　　　　九十一年度訴字第四四七號
　　公　訴　人　臺灣彰化地方法院檢察署檢察官
　　被　　　告　甲○○
右列被告因違反毒品危害防制條例案件，經檢察官提起公訴（九十一年度毒偵字第八
六四號），本院判決如左：
    主  文
甲○○無罪。
    理  由
一、公訴意旨略以：被告甲○○其前分別因施用毒品案件，先後二次經觀察、勒戒後
    ，均認無繼續施用毒品之傾向，由台灣彰化地方法院檢察署檢察官各於八十九年
    三月一日以八十九年度毒偵字第一０一二號、九十年五月二十一日以八十九年度
    毒偵字第五八七五號為不起訴處分確定。詎其仍不知悔改，復基於施用毒品之犯
    意，於九十一年二月二十五日或其前三日內之某一時點，在不詳處所，施用第一
    級毒品海洛因一次，嗣於九十一年二月二十五日十時三十三分許，至彰化縣警察
    局北斗分局接受列管毒品人口調驗作業，始悉上情，因認被告係犯毒品危害防制
    條例第十條第一項之施用第一級毒品罪嫌等語。
二、按犯罪事實應依證據認定之，無證據不得推定其犯罪事實。又不能證明被告犯罪
    者，應諭知無罪之判決，刑事訴訟法第一百五十四條、第三百零一條第一項分別
    定有明文。本件公訴人認被告有右述犯行，係以被告自行至警局接受尿液檢驗時
    ，發現有毒品嗎啡之陽性反應等情為其主要論據。訊據被告堅決否認有施用毒品
    犯行，辯稱：我在九十一年二月二十一日因急性喉炎、氣管炎至協和醫院就診服
    藥，醫生所開立之處方藥含有甘草錠成分，而影響尿液之檢驗結果，並非施用毒
    品所致等語。經本院向協和醫院函詢之結果，被告確曾於採尿前四天即九十一年
    二月二十一日至該處就診，有卷附協和醫院九十一年五月二十二日彰協醫儉字第
    九一○一九號函，及隨函檢附之病歷紀錄、電腦列印之用藥處方紀錄、乾咳化痰
    劑複方甘草錠成分說明可稽，經本院檢附前述資料轉送法務部調查局，並函請該
    局對被告所辯其於九十一年二月二十一日服用藥劑，至同年月二十五日上午採尿
    驗得嗎啡呈陽性反應之可能性表示意見，經法務部調查局回函略以：「人體服用
    來函處方箋記載之複方甘草錠後，在適當採尿時段所採尿液，不能排除有檢出嗎
    啡陽性反應之可能」等語（見該局九十一年六月十三日調科壹字第○九一二三○
    四九一○○號函），足認被告確曾於本件採尿送驗前四日前往醫院就診，並服用
    足以影響驗尿結果之醫院處方藥品，是其所辯尚屬有據，自非能僅憑被告之驗尿
    結果遽認其有施用毒品之犯行。此外，復查無其他積極事證，足認被告確有公訴
    人所指之犯行，揆諸前述法律意旨，本件應諭知無罪之判決。
據上論斷，應依刑事訴訟法第三百零一條第一項，判決如主文。
本案經檢察官林鈴淑到庭執行職務。
中      華      民      國      九十一      年    八    月      一      日
                                臺灣彰化地方法院刑事第三庭
                                    審判長法官   余   仕   明
                                    法      官   廖   國   佑
                                    法      官   黃   玉   齡
右正本證明與原本無異。
如不服本判決，應於判決送達後十日內向本院提出上訴狀( 須附繕本 )。
                                    法院書記官   林   憲   男
中      華      民      國      九十一      年    八    月      二      日
